【裁判字號】    97,訴,920
【裁判日期】    971215
【裁判案由】    違反毒品危害防制條例
【裁判全文】
臺灣嘉義地方法院刑事判決               97年度訴字第920號
公  訴  人  臺灣嘉義地方法院檢察署檢察官
被      告  甲○○
                    （現另案羈押於臺灣嘉義看守所）
上列被告因違反毒品危害防制條例案件，經檢察官提起公訴（97
年度毒偵字第1593號），被告於準備程序中就被訴事實為有罪之
陳述，經本院合議庭裁定由受命法官改依簡式程序審理，判決如
下：
    主  文
甲○○施用第一級毒品，累犯，處有期徒刑拾月。
    犯罪事實
一、甲○○前於民國89年間因施用毒品案件，經法院裁定令入戒
    治處所施以強制戒治，嗣因無繼續戒治必要，經法院裁定停
    止戒治，所餘戒治期間交付保護管束，嗣經法院裁定撤銷停
    止戒治，繼續執行強制戒治，於91年1 月14日強制戒治執行
    完畢釋放。於強制戒治執行完畢釋放後5 年內，又因施用毒
    品案件，分別經本院以95年度訴字第247 號判決判處有期徒
    刑6 月、7 月確定，以95年度訴字第796 號判決判處有期徒
    刑8 月、6 月確定，以96年度易字第147 號判決判處有期徒
    刑7 月確定，及以96年度訴字第431 號判決判處有期徒刑10
    月確定，復均分別經本院減刑為有期徒刑3 月、3 月又15日
    、4 月、3 月、3 月又15日及5 月，並合併定應執行刑為有
    期徒刑1 年8 月，如易科罰金，以銀元3 百元即新臺幣9 百
    元折算1 日確定，甫於97年5 月1 日縮刑期滿執行完畢。詎
    其猶不知悔改，基於施用第一級毒品海洛因（以下簡稱海洛
    因）及第二級毒品安非他命（以下簡稱安非他命）之犯意，
    於97年8 月25日16、17時許，在其位於嘉義市○區○○里○○
    鄰○○街32號之1 住處內，以將海洛因、安非他命置放於玻
    璃球內燒烤，吸聞產生之煙霧之方式，施用海洛因及安非他
    命1 次。嗣於當日21時5 分許，為警持本院97年度聲搜字第
    806 號搜索票至嘉義市○○街365 號5 樓2 執行搜索時，經
    警得其同意採集其尿液檢體送驗，結果呈可待因、嗎啡、安
    非他命及甲基安非他命陽反應，始悉上情。
二、案經嘉義市政府警察局第二分局報告臺灣嘉義地方法院檢察
    署檢察官偵查起訴。
    理  由
一、本件係經被告甲○○於準備程序當庭表示認罪，而經本院裁
    定以簡式審判程序加以審理，則依據刑事訴訟法第273 條之
    2 、同法第159 條第2 項之規定，不適用傳聞法則有關限制
    證據能力之相關規定，合先敘明。
二、上揭犯罪事實業據被告甲○○於偵查及本院審理中坦承不諱
    ；又被告於97年8 月25日23時許，經警得其同意採尿送驗，
    其結果呈嗎啡、可待因、安非他命及甲基安非他命陽性（按
    施用海洛因、安非他命後，經人體之水解代謝作用，會分別
    呈嗎啡、可待因、安非他命及甲基安非他命等陽性反應）反
    應等情，有高雄市立凱旋醫院濫用藥物尿液檢驗報告（檢體
    編號為：2F178 號）、同意書、代號及真實姓名對照表各1
    份在卷足憑，是被告上揭自白核與事實相符，應堪採信。另
    毒品危害防制條例第20條就施用毒品者，祇於「初犯」及「
    5 年後再犯」2 種情形，有其追訴條件之限制，即須於初犯
    經觀察、勒戒或強制戒治釋放後，5 年內均無施用毒品之行
    為，始能認其前所實施之觀察、勒戒或強制戒治已足遮斷毒
    癮，而得於5 年後再犯時，再予適用初犯之規定，重行觀察
    、勒戒等程序。倘5 年內已經再犯，被依法追訴處罰，縱其
    第3 次（或第3 次以上）施用毒品之時間在初犯釋放5 年以
    後，即與「5 年後再犯」之情形有別，且因已於「5 年內再
    犯」，顯見其再犯率甚高，原實施觀察、勒戒或強制戒治，
    已無法收其實效，而無5 年戒斷期之存在，自無再經觀察、
    勒戒及強制戒治之必要，應得逕行追訴處罰（最高法院97年
    度第5 次刑事庭會議決議參照）。本件被告前於89年間因施
    用毒品案件，經法院裁定令入戒治處所施以強制戒治，嗣因
    無繼續戒治必要，經法院裁定停止戒治，所餘戒治期間交付
    保護管束，嗣經法院裁定撤銷停止戒治，繼續執行強制戒治
    ，於91年1 月14日強制戒治執行完畢釋放，其於釋放後5 年
    內，分別自94年7 月25日某時許起至95年2 月9 日某時許止
    連續施用甲基安非他命多次，於95年2 月13日6 時許施用海
    洛因1 次，於95年7 月2 日晚間某時分別施用海洛因及安非
    他命各1 次，及於95年9 月1 日晚間某時及18時許分別施用
    甲基安非他命及海洛因各1 次，經本院分別以95年度訴字第
    247 號判決、95年度訴字第796 號判決、96年度易字第147
    號判決及96年度訴字第431 號判決各判處上揭有期徒刑確定
    等情，有臺灣高等法院被告前案紀錄表1 份附卷可稽。是被
    告既曾於「5 年內再犯」，且經法院判處罪刑確定，揆諸上
    開說明，本件被告施用海洛因之犯行，雖係於其前受強制戒
    治執行完畢釋放5 年後再犯，仍得依毒品危害防制條例第23
    條第2 項之規定，予以追訴處罰。從而，本件事證明確，被
    告施用第一級毒品海洛因、第二級毒品安非他命之犯行，洵
    堪認定，應依法論科。
三、查海洛因、安非他命分別為毒品危害防制條例第2 條第2 項
    第1 款、第2 款所定之第一級、第二級毒品，核被告甲○○
    所為，係分別犯毒品危害防制條例第10條第1 項之施用第一
    級毒品罪，及同條第2 項之施用第二級毒品罪。被告施用前
    持有海洛因、安非他命之低度行為，應為各該施用之高度行
    為所吸收，均不另論罪。被告以一行為觸犯上開2 罪，應依
    刑法第55條前段之規定，從一重之施用第一級毒品罪處斷。
    另被告前因施用毒品案件，分別經本院以95年度訴字第247
    號判決判處有期徒刑6 月、7 月確定，以95年度訴字第796
    號判決判處有期徒刑8 月、6 月確定，以96年度易字第147
    號判決判處有期徒刑7 月確定，及以96年度訴字第431 號判
    決判處有期徒刑10月確定，復均分別經本院減刑為有期徒刑
    3 月、3 月又15日、4 月、3 月、3 月又15日及5 月，並合
    併定應執行刑為有期徒刑1 年8 月確定，甫於97年5 月1 日
    縮刑期滿執行完畢等情，業如前述，並有上揭前案紀錄表附
    卷足參，其受有期徒刑之執行完畢後5 年內，故意再犯本件
    有期徒刑以上之罪，為累犯，應依刑法第47條第1 項之規定
    加重其刑。爰審酌被告素行非佳，且施用毒品後經強制戒治
    ，並經執行徒刑後，猶未知所警惕，進而混合海洛因及安非
    他命一同施用，足見其並未徹底戒除施用毒品，惟念及施用
    毒品本質上係戕害自身健康之行為，尚未嚴重破壞社會秩序
    或侵害他人權益，及被告坦承犯行、犯後態度尚屬良好等一
    切情狀，量處如主文所示之刑，以資儆懲。
據上論斷，應依刑事訴訟法第273 條之1 第1 項、第299 條第1
項前段，毒品危害防制條例第10條第1 項、第2 項，刑法第11條
前段、第55條前段、第47條第1 項，判決如主文。
本案經檢察官姜智仁到庭執行職務。
中    華    民    國    97    年    12    月    15    日
                  刑事第一庭    法  官  張志偉
以上正本證明與原本無異。
如不服本判決應於收受判決後10日內向本院提出上訴書狀，並應
敘述具體理由；其未敘述上訴理由者，應於上訴期間屆滿後20日
內向本院補提理由書（均須按他造當事人之人數附繕本）「切勿
逕送上級法院」。
中    華    民    國    97    年    12    月    15    日
                                書記官  張子涵
附錄法條：
毒品危害防制條例第10條第1 項、第2項
施用第一級毒品者，處6 月以上5 年以下有期徒刑。
施用第二級毒品者，處3 年以下有期徒刑。


司法院資訊處製作；財團法人民間司法改革基金會備份。
